【裁判字號】    98,訴,1331
【裁判日期】    980519
【裁判案由】    毒品危害防制條例
【裁判全文】
臺灣臺中地方法院刑事判決              98年度訴字第1331號
公  訴  人  臺灣臺中地方法院檢察署檢察官
被      告  甲○○
                    （另案羈押於臺灣臺中看守所）
上列被告因違反毒品危害防制條例案件，經檢察官提起公訴（98
年度毒偵字第1081號），茲被告於準備程序中就被訴事實為有罪
之陳述，於聽取當事人之意見後，由本院裁定進行簡式審判程序
，判決如下：
    主    文
甲○○施用第一級毒品，累犯，處有期徒刑拾月。扣案之注射針
筒壹支沒收。
    犯罪事實及理由
一、本案之犯罪事實及證據除應補充「被告於本院準備程序及審
    理時為認罪之陳述」為證據外，餘均引用檢察官起訴書之記
    載（如附件）。
二、扣案之注射針筒1支，係被告所有供施用第一級毒品海洛因
    所用之物，業經被告供明在卷，應依刑法第38條第1項第2款
    之規定宣告沒收。
三、依刑事訴訟法第273條之1第1項、第299條第1項前段、第310
    條之2、第454條第1項、第2項，毒品危害防制條例第10條第
    1項、第23條第2項，刑法第11條前段、第47條第1項、第38
    條第1項第2款，判決如主文。
四、如不服本判決，得於判決書送達之日起10日內，以書狀敘述
    理由，向本院提出上訴（須附繕本）。
中    華    民    國    98    年    5     月    19    日
                  刑事第十三庭    法  官  許月馨
以上正本證明與原本無異。
如不服本判決應於收受送達後10日內向本院提出上訴書狀，並應
敘述具體理由；其未敘述上訴理由者，應於上訴期間屆滿後20日
內向本院補提理由書（均須按他造當事人之人數附繕本）「切勿
逕送上級法院」。
                                  書記官  黃美雲
中    華    民    國    98    年    5     月    19    日
附錄本案論罪科刑法條全文
附錄論罪科刑法條
毒品危害防制條例第10條
施用第一級毒品者，處 6 月以上 5 年以下有期徒刑。
施用第二級毒品者，處 3 年以下有期徒刑。
附件：                                              謹股
臺灣臺中地方法院檢察署檢察官起訴書                  貴股
                                    98年度毒偵字第1081號
    被      告  甲○○  男  29歲（民國○○年○月○○日生）
                        住臺中縣東勢鎮○○里○○鄰○○路
                        632巷8號
                        國民身分證統一編號：Ｚ000000000號
上列被告因違反毒品危害防制條例案件，業經偵查終結，認應提
起公訴，茲敘述犯罪事實、證據並所犯法條如下：
            犯罪事實
一、甲○○前因施用毒品案件，經施以觀察、勒戒後，認無繼續
    施用毒品之傾向，業於民國89年12月13日執行完畢釋放。再
    於前開觀察勒戒執行完畢釋放後5年內之92年間，因施用毒
    品案件，經法院判處有期徒刑8月確定；復於94年間，因施
    用毒品案件，經法院判處應執行有期徒刑1年2月確定，嗣入
    獄服刑，業於95年12月25日縮短刑期執行完畢。詎仍不知戒
    除毒癮，復於98年1月14日15時40分許，在臺中縣東勢鎮河
    濱公園旁，以將第一級毒品海洛因粉末置入注射針筒內加水
    後，再以針筒注射之方式，施用第一級毒品海洛因1次。嗣
    於98年1月14日16時3分許，在同上縣東勢鎮○○路與新豐街
    口，為警盤查查獲，並扣得注射針筒1支，經其尿液檢驗後
    ，結果可待因及嗎啡陽性反應，始悉上情。
二、案經臺中縣警察局東勢分局報告偵辦
            證據並所犯法條
一、被告甲○○經本署傳喚未到場，惟上揭犯罪事實，業據其於
    警詢中坦承不諱，有警詢筆錄在卷足憑，並有扣案注射針筒
    1支之可資佐證，且被告尿液經採集送驗之結果，呈毒品嗎
    啡及可待因陽性反應，此有臺中縣警察局東勢分局委託檢驗
    尿液代號與真實姓名對照表及中山醫學大學附設醫院檢驗科
    藥物檢測中心尿液檢驗報告各1紙附卷可稽，足認被告之自
    白與事實相符，事證明確，被告犯嫌應堪認定。
二、按修正毒品危害防制條例就施用毒品者，僅於「初犯」及「
    5年後再犯」二種情形，有其追訴條件之限制，即須於初犯
    經觀察、勒戒或強制戒治釋放後，5年內均無施用毒品之行
    為，始能認其前所實施之觀察、勒戒或強制戒治已足遮斷毒
    癮，而得於5年後再犯時，再予適用初犯之規定，重行觀察
    、勒戒等程序；倘5年內已經再犯，被依法追訴處罰，縱其
    第3次（或第3次以上）施用毒品之時間在初犯釋放5年以後
    ，即與「5年後再犯」之情形有別，且因已於「5年內再犯」
    ，顯見其再犯率甚高，原實施觀察、勒戒或強制戒治，已無
    法收其實效，而無5年戒斷期之存在，自無再經觀察、勒戒
    及強制戒治之必要，應由檢察官逕行起訴，此有最高法院95
    年度台非字第59號判決、95年度台非字第65號判決及95年度
    第7次刑事庭會議決議足資參照。本件被告曾因施用毒品案
    件，於89年12月13日執行觀察、勒戒完畢釋放，復於92年間
    再次因施用毒品案件，經法院判決有罪確定，有本署刑案資
    料查註紀錄表及全國施用毒品案件紀錄表各1份存卷可參，
    揆諸前開最高法院判決及決議意旨，因被告在89年觀察、勒
    戒執行完畢釋放後之5年內，業已有施用毒品之行為，則本
    次被告於97年間再次施用毒品之犯行，即與5年後再犯之情
    形有別，自應逕行起訴。
三、核被告所為，係犯毒品危害防制條例第10條第1項之施用第
    一級毒品罪嫌。又被告於前案有期徒刑執行完畢後5年內故
    意再犯本件有期徒刑以上之罪者，為累犯，請依刑法第47條
    第1項之規定，加重其刑。扣案之注射針筒1支，為被告施用
    毒品所用之物，請依刑法第38條第1項第2款、第3項之規定
    宣告沒收。
四、依毒品危害防制條例第23條第2項、刑事訴訟法第251條第1
    項提起公訴。
    此  致
臺灣臺中地方法院
中    華    民    國    98    年    3    月    31     日
                          檢察官      徐錫祥
本件正本證明與原本無異
中    華    民    國    98    年    4    月     6     日
                          書記官      高雙全
參考法條：
毒品危害防制條例第10條第1項
施用第一級毒品者，處 6 月以上 5 年以下有期徒刑。


司法院資訊處製作；財團法人民間司法改革基金會備份。
